【裁判字號】    98,上訴,1965
【裁判日期】    981118
【裁判案由】    懲治走私條例
【裁判全文】
臺灣高等法院臺中分院刑事判決        98年度上訴字第1965號
上  訴  人
即  被  告  乙○○
選任辯護人  林殷世律師
上列上訴人因懲治走私條例案件，不服臺灣臺中地方法院98年
度訴字第1844號中華民國98年7月28日第一審判決（起訴案號：
臺灣臺中地方法院檢察署98年度偵字第10145號），提起上訴，
本院判決如下：
    主    文
上訴駁回。
乙○○緩刑參年，並向公庫支付新台幣參拾萬元。
    犯罪事實
一、乙○○與大陸地區真實姓名年籍不詳，自稱「林其中」之成
    年男子（下稱「林其中」），均明知大陸地區乾香菇、其他
    乾菇類及乾金針等，屬於行政院依懲治走私條例第二條第三
    項規定公告之「管制物品項目及其數額」丙項所列之管制進
    口物品，不得私運進口。竟為私運進口大陸地區乾香菇、其
    他乾菇類及乾金針等來臺銷售牟利，乙○○竟與「林其中」
    共同基於自大陸地區私運管制物品進口之犯意聯絡，於民國
    九十七年九月間某日，乙○○前往大陸地區廈門，向「林其
    中」以每公斤新臺幣（下同）約一百六十元接洽議定購買大
    陸乾香菇、其他乾菇類及乾金針等約五百箱後，旋即指定「
    彰化縣埔心鄉○○○路二百四十六之一號環泰貨運公司」及
    「南投縣竹山鎮○○路○段二百二十七號」作為送貨地址，
    再由「林其中」負責安排將大陸地區乾香菇、其他乾菇類、
    乾金針等管制進口物品，以不詳方法，於九十七年十月間某
    日，經由不詳地點，一次私運如附表所示之大陸乾香菇、其
    他乾菇類及乾金針等約五百箱【其中大陸乾香菇約一百六十
    五箱，總重約二千二百十四點七五公斤；其他乾菇類約一百
    八十六箱，總重約三千七百二十公斤；乾金針約三十一箱，
    總重約七百十三公斤】，進入臺灣地區，而共同自大陸地區
    私運管制物品進口且逾公告數額之一千公斤。且與何宜佳（
    業經原審判處拘役五十日確定）共同基於銷售管制進口之走
    私物品之犯意聯絡，由乙○○指示何佳宜，接續於九十八年
    三月六日至十三日間，銷售大陸乾香菇合計一百零二箱、乾
    金針八十四箱予「福珍行股份有限公司」之呂振亨（由檢察
    官另行偵辦中）；於九十八年三月十六日，銷售大陸乾金針
    二十箱及大陸乾香菇一百八十六箱予「順伍意貿易有限公司
    」負責人簡順欽（由檢察官另行偵辦中）；另於九十八年三
    月十九日，銷售大陸乾香菇一百箱予蔡國成（由檢察官另行
    偵辦中）等人，而共同銷售私運管制進口之大陸地區乾香菇
    、其他乾菇類及乾金針等。嗣分別為警持搜索票於如附表所
    示之時間、地點查獲並扣得如附表所示屬乙○○所有，為
    本件犯罪所得或供本件犯罪所用之物（扣押之時間、地點、
    物品詳如附表所示）。
二、案經內政部警政署保安警察第三總隊第一大隊報告及行政院
    海岸巡防署海洋巡防總局 (第三）臺中海巡隊移送臺灣臺中
    地方法院檢察署檢察官偵查起訴。
    理  由
壹、證據能力方面：
    按被告以外之人於審判外之陳述，雖不符合前四條（即刑事
    訴訟法第一百五十九條之一至一百五十九條之四）之規定，
    而經當事人於審判程序同意作為證據，法院審酌該言詞陳述
    或書面陳述作成之情況，認為適當者，亦得為證據。當事人
    、代理人或辯護人於法院調查證據時，知有第一百五十九條
    第一項之情形，而未於言詞辯論終結前聲明異議者，視為有
    前項之同意，刑事訴訟法第一百五十九條之五定有明文。經
    查本件公訴人、被告、辯護人於本件言詞辯論終結前均未就
    被告以外之人於審判外之陳述及書面證據聲明異議，本院審
    酌該言詞或書面之陳述作成之情況，認為適當得為證據，先
    此敘明。
貳、實體方面：
一、訊據上訴人即被告乙○○（以下均稱被告）對於上開時地前
    往大陸地區購買管制進口之大陸乾香菇、其他乾菇類及乾金
    針等，並提供送貨地址，委由大陸地區人民「林其中」之成
    年男子私運來臺及指示何宜佳銷售上開管制進口之大陸乾香
    菇、其他乾菇類及乾金針等事實，均坦承不諱，核與證人即
    運送員王惠民、原生運公司廠長李如彪、福珍行公司負責人
    呂振亨、立東農業有限公司員工莊源隆、簡順欽、蔡國成、
    蕭美雲等人於警詢之陳述情節相符，並有行政院農業委員會
    農糧署本會各協助鑑定小組與查緝單位間電傳通聯單影本、
    行政院農業委員會雜糧蔬菜特作鑑定小組與查緝單位間電傳
    通聯單影本各一紙、查獲照片五十六張、被告乙○○入出境
    資訊連結作業資料一紙附卷，及前揭如附表所示之物品扣案
    可稽，本案事證明確，被告犯行堪以認定，應依法論罪科罰
    。
二、按行政院於九十七年二月二十七日修正公告之管制物品項目
    及其數額丙項（管制進口物品）第五款規定「一次私運下列
    物品之一項或數項，其總額由海關照緝獲時之完稅價格計算
    ，超過新臺幣十萬元者（外幣按當時辦理外匯銀行買進價格
    折算）或重量超過一千公斤者：五、原產地為大陸地區而未
    經主管機關公告准許輸入之海關進口稅則第一章至第八章所
    列之物品、稻米、稻米粉、花生、茶葉、種子（球）」；而
    乾香菇、其他乾菇類、乾金針，依據「中華民國輸出入貨品
    分類表」之規定，其稅則號分別為「○七一二.三九.二○」
    、「○七一二.三九.九○」號及「○七一二.九○.五○.○
    ○」號，屬於「中華民國海關進口稅則」第七章之「食用蔬
    菜及部分根菜與塊莖菜類」之管制進口物品，且未經主管機
    關公告准許輸入，有國際貿易局貨品分類及輸出入查詢規定
    表二紙附卷可參。次按自大陸地區私運物品進入臺灣地區，
    或自臺灣地區私運物品前往大陸地區者，以私運物品進口、
    出口論，適用本條例規定處斷，為懲治走私條例第十二條所
    明定。本件被告乙○○於一次私運進口之大陸地區乾香菇、
    其他乾菇類、乾金針等，其重量已超過一千公斤，是核被告
    乙○○所為係犯懲治走私條例第二條第一項、第十二條之自
    大陸地區私運管制物品進口逾公告數額罪。復按懲治走私條
    例第三條第一項所列之「運送」、「銷售」走私物品之行為
    ，本質上均屬同條例第二條私運管制物品罪之後續行為，被
    告共同私運進口逾公告數額之管制物品，復自行或僱人運送
    並銷售等行為，均為其前之私運管制物品罪所吸收，不另論
    運送、銷售罪，最高法院八十九年度臺上字第六七七五號判
    決意旨參照，故被告乙○○與「林其中」自大陸地區私運管
    制物品進口後，嗣又為運送及銷售之行為，所涉運送、銷售
    之行為，揆諸前揭說明，本質上係屬其私運管制進口物品罪
    之後續行為，不另論運送、銷售管制物品罪。被告乙○○與
    成年人「林其中」，就上開自大陸地區私運管制物品進口逾
    公告數額罪，有犯意聯絡及行為分擔，應論以共同正犯。
三、原審法院因認被告之罪證明確，適用懲治走私條例第二條第
    一項、第十二條，刑法第十一條前段、第二十八條等規定，
    並審酌被告乙○○走私、銷售大陸乾香菇、其他乾菇類及乾
    金針等之數量甚多，對於國內之交易市場及產品價格影響非
    輕，惟念被告乙○○未曾因案經判處有期徒刑確定，有臺灣
    高等法院被告乙○○之前案紀錄表一紙附卷可查，且其因
    本件犯罪獲利非多，犯罪後均能坦承犯行，態度尚稱良好，
    暨其犯罪手段、智識程度及生活狀況等一切情狀，量處有期
    徒刑六月，並依刑法第三十八條第一項第二款之規定就扣案
    之如附表所示之各式表格清單宣告沒收。核其認事用法均無
    違誤，量刑亦屬妥適，應予維持。被告上訴未提出任何有利
    之事證，其上訴為無理由。復查本案被告未曾因故意犯罪受
    有期徒刑以上刑之宣告，有台灣高等法院被告前案紀錄表一
    份在卷可憑，本案犯罪動機單純，手段平和，有正當工作，
    因一時失慮偶罹刑典，經此刑之宣告後當知警惕而無再犯之
    虞，本院認其所宣告之刑，以暫不執行為適當，並考其行為
    對社會交易秩序之危害及其走私進口之農作物數量，認宜依
    刑法第七十四條第二項第四款之規定併諭知支付國庫新台幣
    三十萬元，期勉被告行有餘力應持續貢獻社會，並記取本次
    教訓。
四、依刑事訴訟法第三百六十八條、刑法第七十四條第一項第一
    款、第二項第四款，判決如主文。
本案經檢察官甲○○到庭執行職務。
中    華    民    國    98    年    11    月    18    日
            刑事第六庭    審判長法  官  李  文  雄
                                法  官  林  靜  芬
                                法  官  陳  如  玲
以上正本證明與原本無異。
如不服本判決應於收受本判決後10日內向本院提出上訴書狀，其
未敘述上訴理由者，並得於提起上訴後10日內向本院補提理由書
狀（均須按他造當事人之人數附繕本）「切勿逕送上級法院」。
                                書記官  陳  如  慧
中    華    民    國    98    年    11    月    18    日
附表：
┌─┬───────┬────────┬──────────┐
│  │扣押之時間地點│扣押物品        │扣押物品            │
│  │              │（應宣告沒收者）│（毋庸宣告沒收者）  │
├─┼───────┼────────┼──────────┤
│1 │98年3月20日   │出貨單拾肆張、貨│                    │
│  │13時30分許    │品明細手寫單拾陸│                    │
│  ├───────┤張、手寫資料壹張│                    │
│  │南投縣竹山鎮  │、貨物明細資料拾│                    │
│  │集山路3段227號│玖張、貨物明細資│                    │
│  │              │料貳拾捌張、貨運│                    │
│  │              │運送單捌張      │                    │
├─┼───────┼────────┼──────────┤
│2 │98年3月20日   │手寫單貳張、房屋│大陸乾香菇131箱（總 │
│  │16時30分許    │賃書貳張、C5倉庫│重約1802.5公斤）    │
│  ├───────┤綽號小惠扣押物品│                    │
│  │南投縣竹山鎮  │目錄表參張      │                    │
│  │江西路3之25號 │                │                    │
├─┼───────┼────────┼──────────┤
│3 │98年3月20日   │                │大陸乾香菇21箱（總重│
│  │15時許        │                │約230.25公斤）      │
│  ├───────┤                │                    │
│  │南投縣竹山鎮  │                │                    │
│  │田東路90號    │                │                    │
├─┼───────┼────────┼──────────┤
│4 │98年3月20日   │傳真送貨單壹張  │大陸乾香菇102箱（總 │
│  │13時20分許    │                │重約2040公斤）、乾金│
│  ├───────┤                │針31箱（總重約713 公│
│  │彰化縣埔心鄉  │                │斤）、大陸乾香菇13  │
│  │武英南路246之1│                │箱（總重約182公斤） │
│  │號(環泰貨運行)│                │                    │
├─┼───────┼────────┼──────────┤
│5 │98年3月20日   │庫房出租明細表壹│壓縮大陸乾香菇84箱  │
│  │14時許        │張、出貨單影本壹│（總重約1680公斤）  │
│  ├───────┤張              │                    │
│  │彰化縣員林鎮  │                │                    │
│  │員集路2段403號│                │                    │
│  │（原生運食品  │                │                    │
│  │股份有限公司）│                │                    │
└─┴───────┴────────┴──────────┘


司法院資訊處製作；財團法人民間司法改革基金會備份。
